ro-RO: Proprietate sportivă autorizată: Licențiat oficial; Necunoscut; Nelicențiat/replică; Altele
es: Licencia deportiva oficial: Con licencia oficial; Desconocido; Sin licencia/réplica; Otro
hu: Licencelt sportmárka: Hivatalosan licencelt; Ismeretlen; Nem licencelt / replika; Egyéb
nb: Lisensiert sportseiendom: Offisielt lisensiert; Ukjent; Uten lisens / replika; Annet
el: Αδειοδοτημένο αθλητικό προϊόν/σήμα: Με επίσημη άδεια χρήσης; Άγνωστο; Χωρίς άδεια χρήσης/αντίγραφο; Άλλο
sk-SK: Licencované športové náčinie: Oficiálne licencované; Neznáme; Nelicencované/replika; Iné
th: สถานที่กีฬาที่ได้รับอนุญาต: ได้รับอนุญาตอย่างเป็นทางการ; ไม่ทราบ; ไม่มีลิขสิทธิ์/ของทำเลียนแบบ; อื่นๆ
it: Proprietà sportiva sotto licenza ufficiale: Con licenza ufficiale; Sconosciuto; Senza licenza/replica; Altro
nl: Gelicentieerde sporteigendom: Officieel gelicentieerd; Onbekend; Niet-gelicentieerd/replica; Overige
tr: Lisanslı spor ürünü: Resmî lisanslı; Bilinmiyor; Lisanssız/replika; Diğer
ja: ライセンスを受けたスポーツプロパティ: 公式ライセンス品; 不明; 非公認/レプリカ; その他
pt-BR: Propriedade esportiva licenciada: Oficialmente licenciado; Desconhecido; Não licenciado/réplica; Outro
da: Licenseret sportsejendom: Officielt licenseret; Ukendt; Uden licens/kopi; Andet
lt-LT: Licencijuota sporto atributika: Oficialiai licencijuota; Nežinoma; Nelicencijuota / replika; Kita
pt-PT: Propriedade desportiva licenciada: Licenciado oficialmente; Desconhecido; Não licenciado/réplica; Outro
vi: Tài sản thể thao được cấp phép: Được cấp phép chính thức; Không xác định; Không được cấp phép/bản sao; Khác
cs: Licencované sportovní značky: Oficiálně licencováno; Neznámé; Bez licence / replika; Jiné
zh-CN: 授权体育 IP: 官方授权; 未知; 未授权/仿制品; 其他
ru: Лицензированная спортивная атрибутика: Официально лицензировано; Неизвестно; Без лицензии/реплика; Другое
sl-SI: Uradno licencirana športna znamka: Uradno licencirano; Neznano; Nelicencirano/replika; Drugo
fr: Propriété sportive sous licence: Sous licence officielle; Inconnu; Sans licence/réplique; Autre
hr-HR: Licencirani sportski proizvod: Službeno licencirano; Nepoznato; Nelicencirano / replika; Ostalo
bg-BG: Лицензирана спортна марка/продукт: Официално лицензиран; Неизвестен; Нелицензиран/реплика; Друг
en: Licensed sports property: Officially licensed; Unknown; Unlicensed/replica; Other
ko: 라이선스 보유 스포츠 자산: 공식 라이선스 보유; 알 수 없음; 라이선스 없음/레플리카; 기타
pl: Licencjonowany obiekt sportowy: Oficjalna licencja; Nieznane; Brak licencji / replika; Inne
sv: Licensierad sportprodukt: Officiellt licensierad; Okänd; Olicensierad/replika; Övrigt
de: Lizenzierte Sportmarke: Offiziell lizenziert; Unbekannt; Nicht lizenziert/Replik; Sonstige
zh-TW: 授權運動資產: 官方授權; 未知; 未經授權/複製品; 其他
fi: Lisensoitu urheilutuote: Virallisesti lisensoitu; Tuntematon; Lisensoimaton / replika; Muu